BAGAS ARYA PRADIPTA

KONTAK

0812-8571-1519

bagasarya150800@gmail.com

Kota Depok, Jawa Barat

https://bagasarya15.github.io/portfolio/

RINGKASAN

Saya seorang freshgraduate Teknik Informatika yang memiliki minat belajar yang tinggi pada bidang Web Development khususnya pada ruang lingkup BackEnd. Saya juga memiliki pengalaman merancang aplikasi berbasis web menggunakan Laravel, NestJs dan Dekstop menggunakan Java Netbeans.

PENGALAMAN

CODE X ACADEMY (MARET 2023 - JUNI 2023)

Full Stack Developer

Pelatihan Full Stack Developer NodeJs

- Membuat API Menggunakan NestJs
- Membuat Tampilan FrontEnd Menggunakan NextJS
- Merancang Database Menggunakan PostgreSQL

Stack: PostgreSQL, NestJS, NextJS

MEMBANGUN SISTEM INFORMASI PENJUALAN (SEPTEMBER 2022 - NOVEMBER 2022)

Project Latihan Dari Program Dekstop Tugas Akhir Menjadi Web Menggunakan Laravel

- Membuat Modul CRUD Untuk Mengelola Data User, Produk, Pembelian, Penjualan
- Memodifikasi Tampilan Menggunakan Bootstrap
- Merancang Database Menggunakan MySQL (PhpMyAdmin)

Stack: MySQL, Laravel, Bootstrap

MEMBANGUN SISTEM INFORMASI PENJUALAN (APRIL 2022 - JUNI 2022)

Tugas Akhir

Merancang Aplikasi Penjualan Berbasis Dekstop Menggunakan Java Netbeans

- Membuat Modul CRUD Untuk Mengelola Data User, Produk, Pembelian, Penjualan
- Membuat Tampilan Menggunakan GUI Java Netbeans
- Membuat Laporan Menggunaka JasperReports
- Merancang Database Menggunakan MySQL (PhpMyAdmin)

Stack: MySQL, JavaNetbeans

PENDIDIKAN

UNIVERSITAS INDRAPRASTA PGRI (2018 - 2022)

S1 Teknik Informatika - IPK 3.42

SMK KESUMA BANGSA 1 (2015 - 2018)

Teknik Komputer & Jaringan

SERTIFIKASI

- FULL STACK NodeJS Program (Maret 2023 Juni 2023)
- PROGATE KURSUS SQL (Desember 2021)
- PROGATE KURSUS PHP (Desember 2021)
- PROGATE KURSUS GIT (Desember 2021)

KEMAMPUAN

- Backend (Laravel, NestJS)
- FrontEnd (NextJs)
- CSS (Bootstrap, Tailwind)
- Database (MySQL, PostgreSQL)
- GIT